臺灣高雄地方法院刑事判決　　　　　　　96年度易字第2798號
公　訴　人　臺灣高雄地方法院檢察署檢察官
被　　　告　丙○○
　　　　　　　　　　（現於臺灣高雄看守所羈押中）
上列被告因竊盜案件，經檢察官提起公訴（96年度偵字第18314號）
，被告為有罪之陳述，本院行簡式審判程序，判決如下：
    主    文
丙○○犯攜帶兇器竊盜罪，累犯，處有期徒刑拾月。扣案之鐵橇
壹支，沒收。
    事    實
一、丙○○前於民國94年間因竊盜案件，經本院以94年度簡字第
    2958號判決判處有期徒刑4 月確定；再因施用第二級毒品案
    件，經本院以94年度簡字第4013號判決判處有期徒刑3 月確
    定；上開2 罪經本院以95年度聲字第915 號裁定應執行有期
    徒刑6 月確定。又因竊盜案件，經本院以94年度簡字第7450
    號判決判處有期徒刑6 月確定，上開3 案於95年1 月14日入
    監接續執行，並於96年1 月13日執行完畢，翌（14）日出監
    。詎其仍不知悔改，竟意圖為自己不法之所有，基於竊取他
    人財物之犯意，於96年6 月24日上午10時5 分許，前往位於
    高雄縣林園鄉○○村○○路○段之「林園鄉立成人游泳池」
    ，由該游泳池損壞之側門入內後，持其所有客觀上對於人之
    生命、身體及安全構成威脅，足供作為兇器使用之鐵橇1 支
    為工具，竊取該處水溝內之白鐵條共3 條（價值約新台幣《
    下同》1,500 元），得手後將該白鐵條置於其所騎乘之腳踏
    車上，適為乙○○發覺而報警處理，並扣得上開白鐵條3 條
    及鐵橇1 支，因而查獲上情。
二、案經高雄縣政府警察局林園分局移送臺灣高雄地方法院檢察
    署檢察官偵查起訴。
    理    由
一、本件被告所犯係死刑、無期徒刑、最輕本刑為3 年以上有期
    徒刑以外之罪，其於準備程序中就被訴事實為有罪之陳述，
    經法官告知簡式審判程序之旨，並聽取公訴人及被告之意見
    後，本院認無不得或不宜改依簡式審判程序進行之情事，依
    刑事訴訟法第273 條之1 第1 項規定，裁定本件進行簡式審
    判程序，合先敘明。
二、上揭事實，業據被告於警詢、檢察官偵訊及本院審理中坦承
    不諱，核與證人乙○○於警詢證述、於檢察官偵訊時具結證
    述相符屬實，並有現場查獲照片4 紙、移案機關之扣押筆錄
    、扣押物品收據及目錄表、贓物認領保管單各1 份在卷可佐
    ，且有被告行竊所攜帶使用工具之鐵橇1 支扣案足堪佐證，
    被告上開自白，核與卷內積極證據相符，洵堪採信。是被告
    確有持上開鐵橇竊取白鐵條3 條既遂之犯行，罪證明確，堪
    以認定，應予依法論科。
三、按被告丙○○行竊所用之鐵橇1 支，鐵製材質，長約50公分
    ，彎勾處是尖銳的鐵器等情，業經證人乙○○於檢察官偵訊
    時具結證述在卷足參（參偵卷第15頁），且被告於偵訊時坦
    承：伊是以該支鐵橇在上開游泳池之水溝水泥壁內挖出白體
    條等語明確，與現場照片參核相符（參警卷第13頁，偵卷第
    6 頁），足見該支鐵橇在客觀上足對人之生命、身體、安全
    構成威脅，具有危險性，自屬兇器無訛。本件被告於上開時
    地攜帶兇器竊得財物既遂，核其所為，係犯刑法第321 條第
    1 項第3 款之攜帶兇器竊盜罪。被告前有如事實欄所示之論
    罪科刑及執行之前科紀錄，有台灣高等法院被告前案紀錄表
    在卷足參，其於前案有期徒刑執行完畢後5 年以內，再故意
    犯本件有期徒刑以上之罪，應論以累犯，並依法加重其刑。
    爰審酌被告正值青壯，不思戮力工作，合法正當賺取所需，
    竟好逸惡勞，多次擅自竊取他人財物，任意侵犯他人之財產
    權，所為實有不該，惡性較重，復係累犯，惟念及被告犯後
    坦承犯行，衡諸被告行竊財物價值僅約1500元非鉅，且已經
    警發還被害人等一切情狀，酌情量處如主文所示之刑，以資
    懲儆。扣案之鐵橇1 支，為被告所有，供其本件犯竊盜罪所
    用之物，業經被告於偵查、審理中供承在卷，依刑法第38條
    第1 項第2 款規定，自應諭知沒收。至上開白鐵條3 條非被
    告所有之物，業經警發還被害人，有贓物認領保管單1 份在
    卷足參，爰毋庸為沒收之宣告。至檢察官起訴意旨對被告求
    刑1 年4 月等語，惟上開宣告刑係審酌被告犯罪情節以及刑
    法第57條之情形，兼顧罪與刑之比例原則，是以檢察官上開
    求刑，尚有過高。另被告本件犯罪時間，係在中華民國九十
    六年罪犯減刑條例所定基準日96年4 月24日以後，不符合減
    刑條件，均併予敘明。
四、又檢察官雖以：被告自91年間起有多次竊盜前經定罪入監執
    行紀錄，仍不知悔悟，再犯本件竊盜犯行，請求對被告宣告
    強制工作等語。惟按刑法第90條第1 項固有規定：有犯罪之
    習慣或因遊蕩或懶惰成習而犯罪者，於刑之執行前，令入勞
    動場所，強制工作。此係本於保安處分應受比例原則之規範
    ，使保安處分之宣告，與行為人所為行為之嚴重性、行為人
    所表現之危險性及對於行為人未來行為之期待性相當之意旨
    而制定，而由法院視行為人之危險性格，決定應否令入勞動
    處所強制工作，以達預防之目的。所謂「有犯罪之習慣」係
    指對於犯罪以為日常之惰性行為，乃一種犯罪之習性（參最
    高法院94年度台上字第6611號判決意旨）。本件被告竊盜犯
    行，發生時間係於96年6 月24日，距離其前竊盜案執行完畢
    96年1 月13日已歷5 個月餘，被告平日以撿破爛維生，容因
    其經濟情勢發生變化才下手行竊，顯見被告並非於密集期間
    多處竊取高價值財物之慣竊可比。況檢察官本件起訴被告竊
    盜犯行就此1 件，財物價值僅約1500元，尚難認其已達「有
    犯罪之習慣或因遊蕩或懶惰成習而犯罪」之習性，是應以執
    行上開論罪之科刑為已足，而無予以宣告強制工作之必要，
    附此敘明。
五、據上論斷，應依刑事訴訟法第273 條之1 第1 項、第299 條
    第1 項前段，刑法第321 條第1 項第3 款、第47條第1 項、
    第38條第1 項第2 款，判決如主文。
本案經檢察官甲○○到庭執行職務
中　　華　　民　　國　　96　　年　　10　　月　　22　　日
                  刑事第三庭    法　官  李昆南
以上正本證明與原本無異。
如不服本判決，應於判決送達後10日內，向本院提出上訴狀。
中　　華　　民　　國　　96　　年　　10　　月　　22　　日
                                書記官  黃美玲
附錄本判決論罪之法條：
刑法第321條第1項
犯竊盜罪而有左列情形之一者，處6 月以上、5 年以下有期徒刑
：三  攜帶兇器而犯之者。
